---
title: "ARCH_modeling"
author: "Krasnukhina"
date: "2022-11-14"
output: html_document
---

```{r setup, include=FALSE}
url="https://faculty.chicagobooth.edu/-/media/faculty/ruey-s-tsay/teaching/fts3/m-mrk4608.txt"
return<-read.table(url,header = TRUE)
```

```{r}
library(zoo)
library(xts)
library(knitr)
library(PerformanceAnalytics)
library(ggplot2)
library(lmtest)
library(forecast)
library(dplyr)
library(tseries)
library(urca)
library(DescTools)

library(tsdl)
library(gridExtra)
library(tseries)
library(fGarch)
```


```{r}
#date = as.Date(return$date, "%Y%m%d")
return_ts = as.ts(return[,-1])
```

TASK 0 
```{r}
return_ts = as.ts(return_ts[1:608])
```

TASK 1
```{r}
autoplot(return_ts)
```

```{r}
autoplot(return_ts^2)
```
Автоплот в абсолютных значениях и в квадратах приводят к один и тем же выводам: пики больше похожи на выбросы, но однозначного понимания о равенстве дисперсии константе нет, если предположение о зависимости дисперсии от времени, необходима дополнительная проверка.

TASK 2
```{r}
p1<- ggAcf(return_ts)
p2<- ggPacf(return_ts)

gridExtra::grid.arrange(p1,p2,nrow=1)
```
```{r}
p1<- ggAcf(return_ts^2)
p2<- ggPacf(return_ts^2)

gridExtra::grid.arrange(p1,p2,nrow=1)
```
Обе пары графиков свидетельствует о наличии автокорреляции в исследуемом показателе, так как значения PACF выходят за пределы доверительного интервала.

TASK 3
```{r}
for (p in seq(5, 10, 1)){
  for (q in seq(5, 10, 1)){
    # Make ARMA model with appropriate lags, write equation 
    x = Arima(return_ts,order=c(p,0,q))
    checkresiduals(x)
  }
}
```
При переборе порядков интегрирования от 0 до 1, первая модель с чистыми остатками - (5,0,6).
Оставим ARMA(5,0,6).

TASK 2.A
```{r}
return_56 = Arima(return_ts,order=c(5,0,6))
AIC(return_56)
```

```{r}
checkresiduals(return_56$residuals)
```
Автокорреляция в остатках отсутствует так как значения не выходят за предели 95-процентного доверительного интервала.

TASK 2.B
```{r}

Box.test(return_56$residuals, type="Lj")
```
Нулевая гипотеза состоит в том, что все коэффициенты равны нулю, то есть не значимы. p-value = 0.98 > любого адекватного уровня значимости, значит нулевая гипотеза не отклоняется, поэтому коэффициенты не значимы, то есть автокорреляции в остатказ на 1% уровне значимости нет.

```{r}
ggPacf(return_56$residuals^2)
```
Согласно графику PACF в модели присутствует ARCH - эффект.
```{r}
#LM Test, in this command use residuals (not squares)
#install.packages("nortsTest")
library(nortsTest)
arch.test(return_56$residuals)
```
P-value меньше 5% уровня значимости, нулевая гипотеза о том, что все коэффициенты равны нулю отклоняется => присутствует ARCH-эффект.

```{r}
library(fGarch)
m1=garchFit(res~garch(1,0),trace=F, data=return_56$residuals, include.mean = FALSE)
summary(m1) # Obtain results
```
В тестах arque-Bera Test и Shapiro-Wilk Test нулевая гипотеза соответствует нормальности. В нашем случае на 1% уровне значимости она не отвергается. 

Согласно результатам Ljung-Box Test на остатках p-value близок к 1, следовательно на любом уровне значимости нулевая гипотеза о равенстве коэффициентов 0 не отвергается, значит модель ARIMA(5,0,6) специфицирована верно.

Согласно результатам Ljung-Box Test на остатках в квадратах p-value меньше 0,01 для любого количества лагов, следовательно нулевая гипотеза отвергается на 1% уровне и это говорит нам о присутствии ARCH эффекта, следовательно в модели учтено недостаточное количество лагов (не вся автокорреляция)

```{r}
g1=garchFit(res~garch(3,0),trace=F, data=return_56$residuals)
summary(g1) # Obtain results
```
Наименьшее количество лагов, при котором p-value в Ljung-Box Test становится достаточным для того, чтобы не отвергнуть нулевую гипотезу о равенстве 0 коэффициентов и отсутствии ARCH эффекта = 3. Спецификация с тремя лагами позволяет учесть всю автокорреляцию и при этом информационный критерий AIC даже уменьшается примерно на 0,01.

```{r}
autoplot(volatility(g1,type = "sigma"))
```

```{r}

plot(return_ts, type = "l") + points(volatility(g1, type = "sigma"), col = 'red', cex = 0.5)
```

```{r}
#plot for a part of graph
plot(return_ts, subset=(index(return_ts)<=100))
```


```{r}
#install.packages("ggpubr")
library(ggpubr)
ggplot_return_ts = ggplot(return_ts)
ggplot_rvolatility = ggplot(as.data.frame(fGarch::volatility(g1,type = "sigma")))

ggarrange(ggplot_return_ts, ggplot_rvolatility)

```
Стоит заметить, что график волатильности 

```{r}
#Нарисуем QQ-plot
qqnorm(return_56$residuals, pch = 1, frame = FALSE)
qqline(return_56$residuals, col = "steelblue", lwd = 2)
```

```{r}
# Реализуем Shapiro-Wilk test на нормальность остатков 
shapiro.test(return_56$residuals)
```
p-value = 0.005624 меньше 1% уровня значимости, следовательно нулевая гипотеза о нормальности распределения остатков отвергается. 

```{r}
m1_std=fGarch::garchFit(res~garch(1,0),trace=F,cond.dist='std', data=return_56$residuals)
summary(m1_std)
```
В тестах arque-Bera Test и Shapiro-Wilk Test нулевая гипотеза соответствует нормальности. В нашем случае на 1% уровне значимости она не отвергается. 

Согласно результатам Ljung-Box Test на остатках p-value близок к 1, следовательно на любом уровне значимости нулевая гипотеза о равенстве коэффициентов 0 не отвергается, значит модель ARMA(506) специфицирована верно.

Согласно результатам Ljung-Box Test на остатках в квадратах p-value меньше 0,01 для любого количества лагов, следовательно нулевая гипотеза отвергается на 1% уровне и это говорит нам о присутствии ARCH эффекта, следовательно в модели учтено недостаточное количество лагов (не вся автокорреляция)

```{r}
library(fGarch)
m2_std=garchFit(res~garch(3,0),trace=F,cond.dist='std', data=return_56$residuals, include.mean = FALSE)
summary(m2_std)
```
Наименьшее количество лагов, при котором p-value в Ljung-Box Test становится достаточным для того чтобы не отвергнуть нулевую гипотезу о равенстве 0 коэффициентов и отсутствии ARCH эффекта = 3. Спецификация с тремя лагами позволяет учесть всю автокорреляцию и при этом информационный критерий AIC незначительно изменяется при увеличении лагов.


```{r}
library(fGarch)
m_garch=garchFit(res~garch(1,1),trace=F, data=return_56$residuals, include.mean = FALSE)
summary(m_garch) # Obtain results
```
Нами были проверены спецификации с лагами из промежутка от 1 до 3. Значение информационного критерия практически не меняется при изменении количества лагов, при этом даже спецификация (1,1) согласно тесту Ljung-Box Test на квадратичных остатках позволяет учесть весь арч эффект, поэтому мы отдаем приоритет спецификации с наименьшим количеством лагов и выбираем в качестве лучшей - GARCH(1,1).

В тестах Jarque-Bera Test и Shapiro-Wilk Test нулевая гипотеза соответствует нормальности. В нашем случае даже на 1% уровне значимости она не отвергается. Из чего следует вывод: остатки модели GARCH(1,1) распределены нормально. 

Согласно результатам Ljung-Box Test на остатках p-value близок к 1, следовательно на любом уровне значимости нулевая гипотеза о равенстве коэффициентов 0 не отвергается, значит модель ARMA(506) специфицирована верно.

Согласно результатам Ljung-Box Test на остатках в квадратах p-value больше 1% уровня значимости, следовательно нулевая гипотеза не может быть отвергнута, что говорит о том, что спецификация GARCH(1,1) позволяет учесть весь ARCH-эффект.

```{r}
m1=garchFit(return_ts~arma(5,6)+garch(1,1),trace=F, data=return_ts, include.mean = FALSE)
summary(m1)
```

